臺灣新北地方法院民事裁定
110年度消債聲免字第34號
聲  請  人
即 債務 人  陳志堅  



相  對  人
即 債權 人  台中商業銀行股份有限公司

法定代理人  王貴鋒  


相  對  人
即 債權 人  台新國際商業銀行股份有限公司

法定代理人  尚瑞強  
相  對  人
即 債權 人  裕融企業股份有限公司

法定代理人  嚴陳莉蓮


相  對  人
即 債權 人  永豐商業銀行股份有限公司

法定代理人  陳嘉賢  
代  理  人  藍國萍  
相  對  人
即 債權 人  滙誠第二資產管理股份有限公司

法定代理人  莊仲沼  


上列聲請人依消費者債務清理條例聲請免責事件，本院裁定如下
：
    主  文
債務人陳志堅應予免責。
    理  由
一、按法院裁定開始清算程序後，債務人有薪資、執行業務所得
    或其他固定收入，而普通債權人之分配總額低於債務人聲請
    清算前2年間，可處分所得扣除自己及依法應受其扶養者所
    必要生活費用之數額者，法院應為不免責之裁定，消費者債
    務清理條例（下稱消債條例）第133條前段定有明文。又債
    務人因該條例第133條之情形，受不免責之裁定確定後，繼
    續清償達該條規定之數額，且各普通債權人受償額均達其應
    受分配額時，得聲請法院裁定免責，復為該條例第141條所
    明定。是若債務人繼續清償達第133條所訂數額而依第141條
    規定聲請法院裁定免責時，法院即無裁量餘地，應為免責之
    裁定（司法院97年第4期民事業務研究會第15號研究意見參
    照）。
二、聲請意旨略以：聲請人前經鈞院108年度消債職聲免字第95
    號裁定（下稱原裁定），認有消債條例第133條之事由而裁
    定不免責確定。聲請人於原裁定確定後陸續以購買中華郵政
    匯票之方式清償各無擔保債權人及無優先債權人款項，現聲
    請人業已清償達消債條例第133條規定之數額，且各普通債
    權人受償金額均已達其應受分配額，爰依消債條例第141條
    之規定聲請免責等語。
三、經查：
 ㈠本件聲請人於106年6月2日依消債條例之規定聲請前置調解，
   因調解不成立於同年12月11日具狀聲請清算，經本院以106年
   度消債清字第179號裁定於107年8月24日下午4時開始清算程
   序，並命司法事務官進行本件清算程序。後司法事務官以107
   年度司執消債清字第85號進行清算程序，並於108年4月11日
   以107年度司執消債清字第85號裁定終結清算程序並確定在案
   ，復經本院以108年度消債職聲免字第95號裁定認聲請人該當
   消債條例第133條所定不免責事由而裁定聲請人不免責確定在
   案等情，業據本院依職權調取上開卷宗核閱屬實。本件聲請
   人依消債條例第141條規定聲請免責，依前述說明，本院應審
   酌者，係聲請人是否已繼續清償達消債條例第133條規定之數
   額，及全體普通債權人各自受償額是否均達其最低應受分配
   額，予以認定。
 ㈡聲請人於聲請清算前2年間可處分所得總額為新臺幣（下同）1
   ,415,732元，必要支出總額為705,096元（計算式：29,379元
   ×24月=705,096元），是其聲請清算前2年可處分所得扣除必
   要生活費用之餘額為710,636元（計算式：1,415,732元－705,
   096元=710,636元），而全體普通債權人於清算程序中並未受
   償等情，業經原裁定認定在案。而聲請人主張其於受不免責
   裁定確定後，已繼續清償達原裁定所示債務人依消債條例第1
   33條規定所應清償之最低數額即710,636元，且各普通債權人
   受償額均達附表所示最低應受分配額之數額等情，業據其提
   出郵局存證信函、郵政匯票、中華郵政掛號郵件收件回執等
   件為證（見本院卷第33至59頁），並有台中商業銀行股份有
   限公司、台新國際商業銀行股份有限公司、裕融企業股份有
   限公司、永豐商業銀行股份有限公司、滙誠第二資產管理股
   份有限公司函覆及民事陳報狀在卷可稽（見本院卷第77至91
   頁），堪信屬實。是聲請人依消債條例第141條規定，向本院
   聲請裁定免責，即屬有據。
四、綜上所述，本件聲請人前受不免責裁定確定後，已繼續清償
    達消債條例第133條所定之數額，且各普通債權人受償額均
    達其最低應受分配額，符合消債條例第141條所定之免責要
    件，從而，本件聲請人聲請免責，為有理由，應予准許，爰
    裁定如主文。　　
中　　華　　民　　國　　111 　年　　3 　　月　　22　　日
                  民事第六庭    法　官　許映鈞
以上正本係照原本作成。
如對本裁定抗告須於裁定送達後10日內向本院提出抗告狀，並繳
納抗告費新臺幣1,000元。
中　　華　　民　　國　　111 　年　　3 　　月　　22　　日
                                書記官　賴麗莎　　
附表：
編號 債權人 公告債權比例 債務人依消債條例第133條規定所應清償之最低數額（即710,636元×公告債權比例） 債權人已受償金額 1 台中商業銀行  60.72% 431,498元 431,498元 2 台新國際商業銀行股份有限公司 17.81% 11,868元  11,868元 3 裕融企業股份有份有限公司 19.7%  126,564元   126,564元 4 永豐商業銀行股份有限公司 19.7%  139,995元 139,995元 5 匯誠第二資產管理股份有限公司 0.1%   711元  711元  合計 100% 710,636元 710,636元